---
title: "R Notebook"
output:
  html_document:
    df_print: paged
---
```{r}
deps = c("tidyverse", "rvest", "stringr", "here", "magrittr", "dplyr", "readr","janitor")
install.packages(deps)
library(tidyverse)
library(magrittr)
library(ggplot2)
library(dplyr)
library(readr)
```

```{r}
setwd('/home/pedrofw/Documentos/reclamacoes-do-gf')
```


```{r}

reclamacoes <- read.csv('data/1-reclamacoes-selecionadas/reclamacoes-avaliadas.csv')
reclamacoes <- reclamacoes %>% mutate(length = str_length(reclamacao))
avaliacoes <- read_csv('data/3-avaliacao-humana/avaliacoes-20180610.csv')
avaliacoes <- avaliacoes %>% 
              select(avaliador = 'Matricula', 
                      id = 'ID da reclamação', 
                      insatisfacao = 'Grau de insatisfação')

```

```{r}

reclamacoes$reclamacao <- gsub("[[:punct:]]", "", reclamacoes$reclamacao)
reclamacoes$reclamacao <- gsub("\\n", "", reclamacoes$reclamacao)
reclamacoes$titulo <- gsub("[[:punct:]]", "", reclamacoes$titulo)

reclamacoes$palavras <- str_split(paste(reclamacoes$reclamacao, reclamacoes$titulo, sep=" "), " ")


reclamacoes$palavras <- sapply(reclamacoes$palavras, tolower)


```

##Questão 1: Qual a média do tamanho das reclamações para os dois órgãos?
```{r}
media_orgaos <- aggregate(reclamacoes$length, list(orgao = reclamacoes$orgao), mean)

barplot(media_orgaos$x, main='Média dos tamanhos das reclamações por orgão', names.arg = c("Anac", "INSS"))
```
*Podemos perceber que o tamanho das reclamações direcionadas à ANAC são em média muito maiores. Posteriormente pretendemos relacionar neste estudo o tamanho das reclamações com a insatisfação associada a elas no experimento humano e na análise de sentimentos.*



##Questão 2: Que órgão promove maior insatisfação, de acordo com a análise realizada no experimento humano?
```{r}
mediana_orgaos <- aggregate(reclamacoes$mediana, list(orgao = reclamacoes$orgao), mean)
barplot(mediana_orgaos$x, main='Mediana da insatisfação das reclamações por orgão', names.arg = c("Anac", "INSS"))
```
*Aqui vemos que a mediana da insatisfação da Anac é um pouco maior que o do INSS. Isso indica que as reclamações da Anac tendem a demonstrar maior insatisfação. Talvez o fato de as reclamações para a Anac serem maiores influencie a percepção da insatisfação pelos examinadores.*





##  Questao 3: Alguma avaliação foge de 1 a 5? 

```{r}
avaliacoes %>% 
  filter((insatisfacao > 5 | insatisfacao < 1))
```
*De acordo com o filtro usado, não foi achado nenhuma linha tal que a condição (insatisfação maior que 5 ou menor que 1) fosse verdadeira.*


## Questao 4: Em média, quantas avaliações foram feitas por reclamação? 

```{r}
avaliacoes %>% 
  group_by(id) %>% 
  count() %>%
  ungroup() %>% 
  summarise(media = mean(n))
```
*De acordo com o resultado abaixo, cada reclamação tem uma média de 5,3 avaliações.*

## Questao 5: Mostrar número de revisores por reclamação.
```{r}
avaliacoes %>% 
  group_by(id) %>% 
  summarize(count=n())%>%
  ggplot(aes(x=reorder(id, count), y=count)) + geom_bar(stat = "identity")
```
*De acordo com a imagem do resultado, teve no mínimo 3 revisores e no máximo 7, a maioria das reclamações teve 5 revisores.*

## Questao 6: Será que há consenso entre as avaliações de cada reclamação? 
```{r}
avaliacoes %>% 
  group_by(id) %>% 
  summarise(dv = sd(insatisfacao)) %>%
  ggplot(aes(x=id,  y=dv, colour=id)) + geom_point() +
  geom_jitter(height = 0.05, alpha = .4)
  
```
*Diante do gráfico resultante obtido através do desvio padrão temos que a maioria das avaliações teve desvio padrão abaixo de 1, o que mostra um bom consenso, mas que em alguns casos houve pouca discordância.*


#Questão 7: Quantas reclamações têm discordância maior que 2?
```{r}
avaliacoes %>% group_by(id) %>% 
  summarise(range = max(insatisfacao) - min(insatisfacao)) %>% 
  filter(range > 2) %>% count()

```
*Segundo a análise, 11 reclamações apresentaram tal discordância.*

##Questão 8: O tamanho das reclamações têm relação com o nível de insatisfação obtida no experimento humano? 
```{r}
reclamacoes %>% ggplot(aes(x=mediana, y=str_length(reclamacao))) + geom_point()
reclamacoes %>% ggplot(aes(x=mediana, y=str_length(titulo))) + geom_point()

```
*De acordo com o gráfico acima parece ter uma tendência de que quanto maior o nível de insatisfação maior é o tamanho médio das reclamações.*


##Questão 9: A quantidade de palavras negativas em cada reclamação (ex: “não”) tem relação com o nível de insatisfação?

```{r}
reclamacoes$palavras_negativas <- str_count(reclamacoes$palavras, "não|pior|piores|ruim|horrível|reclamação|triste|indignação|nenhuma|merda|porcaria|péssimo|infelizmente|nenhuma|nunca|nenhum|nada")
x <- rep(1:5, each=7)
y <- rnorm(10*7)
boxplot(palavras_negativas~mediana,data=reclamacoes,col=rainbow(length(unique(x))), main="Média das reclamações por nível de insatisfação",
   xlab="Nível de insatisfação", ylab="Tamanho das reclamações") 

agrupar <- reclamacoes %>% group_by(reclamacoes$mediana) %>% summarise(media = mean(palavras_negativas)) 

barplot(agrupar$media, names = agrupar$mediana,col=rainbow(length(unique(x))),
  xlab = "Nível de insatisfação", ylab = "Média das palavras negativas",
  main = "Média das reclamações por nível de insatisfação")

```

*Sim, podemos ver no gráfico acima que a quantidade de palavras negativas está relacionado com o nível de insatisfação da reclamação.*




Try executing this chunk by clicking the *Run* button within the chunk or by placing your cursor inside it and pressing *Ctrl+Shift+Enter*. 

Add a new chunk by clicking the *Insert Chunk* button on the toolbar or by pressing *Ctrl+Alt+I*.

When you save the notebook, an HTML file containing the code and output will be saved alongside it (click the *Preview* button or press *Ctrl+Shift+K* to preview the HTML file).

The preview shows you a rendered HTML copy of the contents of the editor. Consequently, unlike *Knit*, *Preview* does not run any R code chunks. Instead, the output of the chunk when it was last run in the editor is displayed.

